【裁判字號】    97,消債清,65
【裁判日期】    980825
【裁判案由】    清算事件
【裁判全文】
臺灣士林地方法院民事裁定            97年度消債清字第65號
債  務  人  甲○○
                        1號5.
上列當事人因聲請清算事件，本院裁定如下：
    主  文
清算及保全處分之聲請均駁回。
聲請費用由聲請人負擔。
    理由
一、按債務人不能清償債務或有不能清償之虞者，得依本條例所
    定更生或清算程序，清理其債務，消費者債務清理條例第3
    條定有明文。而債務人之清償能力，包括其所有之財產、信
    用及勞力（技術）等因素，必三者之總合仍不足以清償債務
    時，始能認為債務人缺乏清償能力，而屬不能清償。是判斷
    債務人是否有不能清償或有不能清償之虞，宜計算其客觀資
    產是否大於負債，兼及得否藉信用或勞力（技術）獲取融資
    ，抑或確保收入。次按，聲請更生或清算不合程式或不備其
    他要件者，法院應以裁定駁回之，但其情形可以補正者，法
    院應定期間先命補正，復為同條例第8 條所明定。
二、本件聲請意旨略以：伊有不能清償債務情事，以書面向最大
    債權金融機構請求共同協商債務清償方案，惟協商不成立，
    復未經法院裁定開始更生程序或許可和解或宣告破產，為此
    聲請清算云云。
三、經查，聲請人主張其有房貸及現金卡、信用卡債務，債務總
    金額共計新臺幣（下同）790 萬3,001 元，並提出債權人清
    冊在卷可參（見本院卷第9 頁）。然聲請人名下尚有坐落臺
    北市○○區○○段三小段00000-0000地號土地1 筆（權利範
    圍10000 分之382）， 暨其上同段00027 建號即門牌號碼為
    臺北市內湖區○○○路○段296 巷31弄1 號5 樓之建物所有
    權全部（下稱系爭不動產），有其財產及收入狀況說明書及
    系爭不動產登記第二類謄本在卷足憑（見本院卷第6 、39至
    40頁）。系爭不動產業因債權人國泰世華銀行股份有限公司
    聲請本院民事執行處強制執行，經本院以98年度司執字第54
    31號受理查封，其後尚有其他債權人台北市稅捐處稽徵處內
    湖分處參與分配、遠東國際商業銀行股份有限公司及聯邦商
    業銀行股份有限公司聲請併案執行。嗣經本院民事執行處囑
    託鑑定，其鑑定總價值為1,320 萬元，此有本院民國98年7
    月27日，士院木98年度司執吉字第5341號民事執行處通知函
    之附表在卷可證（見本院卷第147 頁）。準此，聲請人所有
    之財產現值計1,320 萬元，顯已超過上開負債金額，實難認
    聲請人有何不能清償債務或有不能清償之虞之情事，本件聲
    請既不符合消費者債務清理條例第3 條所定要件，且上開欠
    缺又屬無從補正，依首揭規定及說明，自應駁回其聲請。
四、另聲請人98年8 月3 日聲請之保全處分既因駁回清算之聲請
    而失所附麗，亦應一併駁回，附此敘明。
五、爰裁定如主文。
中    華    民    國    98    年    8     月    25    日
                  民事第二庭  法      官  李瑜娟
上為正本係照原本作成。
如不服本裁定，應於裁定送達後10日內，以書狀向本院提出抗告
，並繳納抗告費新臺幣1千元。
中    華    民    國    98    年    8     月    25    日
                              書  記  官  周嫣蘋


司法院資訊處製作；財團法人民間司法改革基金會備份。
